【裁判字號】    98,重訴,157
【裁判日期】    990317
【裁判案由】    確認抵押權不存在    等
【裁判全文】
臺灣高雄地方法院民事判決             98年度重訴字第157號
原      告  乙○○
訴訟代理人  駱怡雯律師
被      告  甲○○
兼上一人    丙○○
訴訟代理人
共      同  許泓琮律師
訴訟代理人
上列當事人間請求確認抵押權不存在等事件，經本院於民國99年
3 月3 日言詞辯論終結，判決如下：
    主      文
原告之訴駁回。
訴訟費用由原告負擔。
    事實及理由
一、本件原告起訴主張被告丙○○於民國94年7 月間以其所投資
    之長春診所及屏東華富中醫院需要擴編尚缺資金而向伊借款
    新台幣（下同）300 萬元以為週轉，惟其借款後僅償還50萬
    元而尚有250 萬元尚未清償，經一再催討，被告丙○○始於
    95年11月10日簽立同額本票予伊以為擔保，詎被告丙○○仍
    拖延不還，伊乃於同年12月8 日持該本票聲請鈞院裁定准予
    強制執行獲准。詎被告丙○○為逃避上開債務之清償責任，
    竟於96年5 月24日將其所有已為保證責任臺北市第二信用合
    作社（下稱台北二信）設定最高限額550 萬元第一順位抵押
    權（存續期間至117 年12月13日）之坐落高雄縣仁武鄉○○
    段第232 地號土地（應有部分萬分之90，重劃後為仁武鄉○
    ○段第543 地號）暨其上門牌編號高雄縣仁武鄉○○路357
    號建物，再為被告甲○○設定存續期間至116 年5 月20日止
    ，最高限額1,200 萬元之第二順位抵押權且經登記完畢，惟
    上開不動產經鈞院執行處為鑑價結果僅值5,952,000 元，然
    被告丙○○已以之為台北二信設定550 萬元之抵押債權且尚
    未清償，其竟再以之設定高達1,200 萬元抵押權予被告甲○
    ○以為擔保，此顯與常情不符，其等間顯應無設定該抵押權
    之真意，且依被告甲○○於高雄地方法院檢察署97年偵字第
    28253 號不起訴處分書之記載，其提出之20紙借據之借款單
    位均僅至百元，歷來亦無任何返還紀錄，且所謂之匯款20筆
    竟有15筆係匯入其代為處理帳務之被告丙○○所成立的全轉
    實業有限公司、美麗迪雅國際有限公司帳戶內，二人間就其
    等間自無1,200 萬元之債權甚明，上開抵押權之設定，自為
    其等間為脫免執行之通謀虛偽意思表示，且並違反抵押權從
    屬性而應歸於無效，而因上開不動產遭被告再設定高額抵押
    權，業致伊對之所為的強制執行難以進行，使伊之債權受有
    不能清償之危險，而被告丙○○就此又怠於行使回復原狀之
    權利，伊為保全系爭債權，自得依民法第242 之規定代位被
    告丙○○請求被告甲○○應將上開房地之抵押權登記予以塗
    銷，退步言之該設定行為縱非通謀，然被告丙○○除上開房
    地外，已無充分財產足供清償本件債務，且被告甲○○亦明
    知其等間並無實質之借貸關係，故被告甲○○配合被告丙○
    ○為抵押權之設定行為顯為詐害伊之債權，且伊係於97年9
    月18日經鈞院執行處告知始悉上開不動產因抵押權之設定而
    不足清償，此仍符撤銷訴權除斥期間之規定，伊自亦得依民
    法第244 條之規定而請求撤銷，為此爰先位聲明請求：(一)確
    認被告間就上開不動產經高雄縣仁武地政事務所以96日仁登
    字第049320號收件，登記日期96年5 月24日所登記設定之1,
    20 0萬元抵押權所擔保之債權及抵押權均不存在；(二)被告就
    上開不動產所為之最高限額抵押權登記應予塗銷，並備位聲
    明：(一)被告間就上開所為抵押權設定之債權契約與物權契約
    均應予撤銷；(二)被告應就上開不動產所為之抵押權設定登記
    予以塗銷。
二、被告則以被告丙○○於91年1 月25日起至96年11月5 日止，
    已陸續向被告甲○○借款共計7,735,200 元，且被告丙○○
    向台北二信（現合併為華泰商業銀行）所為400 萬元之借款
    ，亦係由被告甲○○擔任連帶保證人，被告甲○○對被告丙
    ○○確有上開借款及保證債務存在，而被告丙○○設定前開
    抵押權，即係為擔保於設定當時已存在之借款債務，及抵押
    權存續期間內可能發生之借款與若被告丙○○無力清償銀行
    貸款時對被告甲○○所負之保證債務，其間自無通謀虛偽之
    意思表示，且該設定對被告丙○○本身之總資產並無發生減
    少之結果，此自顯難認有何詐害債權之情事，況原告並未舉
    證被告有何明知此物權行為有損害於原告權利之事實，且原
    告於96年6 月27日已以本票裁定對被告丙○○取得執行名義
    ，並取得上開房地之登記謄本而實施強制執行，甚至業以被
    告間通謀虛偽意思表示為由而對被告丙○○提起偽造文書及
    損害債權之告訴，足證原告早在96年間即已知悉抵押權設定
    之情事，且已主張此行為有害其債權，其遲至98年2 月24日
    始提起撤銷之訴，此顯已逾法定一年之除斥期間，其請求自
    均為無理由等語為辯，並均答辯聲明求為判決駁回原告之訴
    。
三、被告不爭執事項：
  (一)、原告前於94年7月27日匯款300萬元予被告丙○○，而被告
      丙○○則於95年11月10日簽發面額為250 萬元（票號6887
      51，未記載到期日，免除作成拒絕證書）之本票乙紙交予
      原告收受，嗣原告則執該本票向士林地院聲請裁定准予強
      制執行，並經該院以96年度票字第3952號予以准許並於96
      年9 月4 日確定。
  (二)、坐落高雄縣仁武鄉○○段第232 地號土地（應有部分萬分
      之90，重劃後為仁武鄉○○段第543 地號）暨其上門牌編
      號高雄縣仁武鄉○○路357 號建物為被告丙○○所有，其
      於87年12月21日乃以上開房地為臺北二信設定最高限額55
      0 萬元之抵押權（存續期間至117 年12月13日）並經登記
      完畢，於96年5 月24日再以上開房地為被告甲○○設定最
      高限額1,200 萬元之第二順位抵押權（存續期間至116 年
      5 月20日）並經登記完畢。
  (三)、被告丙○○除上開房地外，名下僅有汽車1部、投資2筆（
      投資金額計2,014,420元）。
  (四)、被告丙○○於95年10月17日邀同被告甲○○為連帶保證人
      而向華泰銀行借款400 萬元（借款期間20年），迄於97年
      5 月30日止，該借款本金仍有400 萬元未償。
  (五)、原告前以被告丙○○虛偽設定前開抵押權予被告甲○○而
      對之告訴偽造文書等罪，嗣經台灣高雄地方法院檢察署檢
      察官以罪嫌不足為由而不起訴處分確定。
  (六)、原告於96年9 月14日執士林地院96年度票字第3952號裁定
      向本院聲請強制執行，並對上開房地為查封，後經原告聲
      明如查封物賣得價金不超過優先債權及強執費用時願負擔
      其費用而經准許拍賣，上開房地經鑑價值為5,952,000 元
      ，後經定於98年10月13日拍賣惟未拍定，本院執行處乃公
      告令債權人於10月26日起3 個月內為承受與否之表示，惟
      期間內並無人聲明應買，本院執行處乃於99年1 月29日以
      視為撤回執行而發函塗銷本件查封登記，並發予原告債權
      憑證而結案。
四、本院就兩造必要爭點所為之判斷：
  (一)、被告間就上開房地所為之抵押權設定行為，是否為通謀虛
      偽意思表示而屬無效？
    (1)、按「稱最高限額抵押權者，謂債務人或第三人提供其不
        動產為擔保，就債權人對債務人一定範圍內之不特定債
        權，在最高限額內設定之抵押權。」，修正民法第881-
        1 條第1 項定有明文，而上開修正條文，於民法物權編
        修正施行前設定之最高限額抵押權亦適用之，亦為民法
        物權編施行法第17條所明定，另「所謂最高限額之抵押
        契約，係指所有人提供抵押物，與債權人訂立在一定金
        額之限度內，擔保現在已發生及將來可能發生之債權之
        抵押權設定契約而言。此種抵押權所擔保之債權，除訂
        約時已發生之債權外，即將來發生之債權，在約定限額
        之範圍內，亦為抵押權效力所及。雖抵押權存續期間內
        已發生之債權，因清償或其他事由而減少或消滅，原訂
        立之抵押契約，依然有效。其債權額，則於結算時確定
        。其訂有存續期間之抵押權，既在擔保存續期間內發生
        之債權，則在存續期間屆滿前所發生之債權，在約定限
        額範圍內，對於抵押物自均享有抵押權。」、「所謂最
        高限額抵押權，係指在抵押存續期間內，發生之債務，
        於最後決算時，在最高限額內有擔保效力而言。此種抵
        押權所擔保之債務，除訂約時已發生者外，即將來發生
        之債務在約定限額之範圍內，亦為抵押權效力所及。此
        與一般抵押權，為專就現存特定之債務為擔保者，有所
        不同」，最高法院72年度台抗字第469 號、88年度台上
        字第444 號亦著有裁判意旨可資參照。依上，最高限額
        抵押權所得擔保之債務，依其擔保債權不特定性之特性
        ，原除訂約時已發生者外，即將來可能發生之債權亦在
        其內，亦即設定時其所擔保之債權是否存在本在所不問
        ，縱為將來發生之債權，祗須在抵押權存續期間內，仍
        為該抵押權效力所及，且此抵押權所擔保者，一般亦以
        將來不特定之債權為常，此與一般抵押必先有被擔保之
        債權存在，而後抵押權始得成立本即不同，是最高限額
        抵押權依其特性既原不要求抵押權人在設定當時即須有
        被擔保之債權存在，則本件被告於96年5 月24日為系爭
        最高限額抵押權之設定登記時，其間究否有如答辯之被
        告甲○○已對被告丙○○存有數百萬元以上之債務（卷
        第66頁以下），或其所提出之借據、匯款單等是否如原
        告主張之並非屬實或屬被告甲○○代為處理公司之帳務
        往來，此均與系爭最高限額抵押權之得否成立無涉，且
        其等間於該設定當時縱無任何債權債務之關係，只要其
        等間有為將來可能成立之債權為擔保之意思，該設定即
        屬其等間原享有之締約自由，至此是否基於詐害債權之
        目的，此原有其他保護債權人之法規設計，並無從據設
        定時其間已有無債權債務關係之存在而得為此是否屬通
        謀虛偽意思表示之認定，原告主張尚屬無據。
    (2)、次按「第三人主張表意人與相對人通謀而為虛偽意思表
        示者，該第三人應負舉證之責。」、「所謂通謀為虛偽
        意思表示，乃指表意人與相對人互相故意為非真意之表
        示而言，故相對人不僅須知表意人非真意，並須就表意
        人非真意之表示相與為非真意之合意，始為相當，若僅
        一方無欲為其意思表示所拘束之意，而表示與真意不符
        之意思者，尚不能指為通謀而為虛偽意思表示」，最高
        法院48年台上字第29號、62年台上字第316 號分別著有
        判例可參。本件原告固主張被告間就上開房地所為之系
        爭最高限額抵押權係屬通謀虛偽云云，惟此業為被告所
        否認，而被告丙○○於95年10月17日邀同被告甲○○為
        連帶保證人而向華泰銀行借款400 萬元（借款期間20年
        ），迄於97年5 月30日止，該借款本金仍有400 萬元未
        償乙節，此有擔保放款借據、約定書在卷可憑（124-12
        6 頁），另被告就上開房地之設定系爭抵押權，已向地
        政機關提出抵押權登記申請表及土地暨建築改良物抵押
        權設定契約書、印鑑證明等文件，並於其契約書內表明
        不動產標的物、擔保權利總金額、債務清償日期、違約
        金、權利存續期限等內容，亦有高雄縣仁武地政事務所
        98年4 月7 日仁地所一字第09800002 790號函所附登記
        申請書等相關文件在卷可稽，是被告既已以上開文書內
        容申請為系爭抵押權之設定登記，此等文書自足以證明
        該抵押權設定契約形式上之存在，且被告丙○○亦確邀
        被告甲○○為其向華泰銀行借款400 萬元之連帶保證人
        ，而該借款期間長達20年，在本件涉訟期間亦均尚未清
        償，被告甲○○於此期間自可能因此受有追償之危險，
        並得因此而在將來對被告丙○○享有代償之請求權，況
        最高限額抵押權原不要求抵押權人在設定當時即須有被
        擔保之債權存在亦如上述，原告即不得以其間之債權債
        務關係即得否認其等間有為設定之真意，另抵押物之價
        值與抵押權所擔保之債權額並無必然之對等關係，抵押
        權人或基於其私人考量、將來之變動保證等因素而願接
        受低於抵押債權額或後順位之抵押物亦無不可，自不能
        僅因契約當事人間有特殊關係或資金關係無法完整交代
        、抵押物價值不足各順位之擔保等情即得謂其等係屬通
        謀虛偽意思表示者，今原告既主張系爭抵押權之登記係
        出於被告之通謀虛偽意思表示，依前揭說明，此本應由
        其負舉證之責，惟原告迄尚未舉證證明被告間就系爭抵
        押權之設定有何虛偽之情，其僅以被告間未有債權債務
        關係，且抵押物價值遠低於抵押權擔保之債權額為不合
        常理為由而主張系爭抵押權之設定登記為虛偽云云自尚
        無據。
    (3)、至原告雖另抗辯系爭抵押權應屬概括最高限額抵押權而
        應無效云云，惟修正之民法第881 條之1 至第881 條之
        17之規定，除第881 條之1 第2 項（最高限額抵押權所
        擔保之債權，以由一定法律關係所生之債權或基於票據
        所生之權利為限）、第881 條之4 第2 項、第881 條之
        7 之規定外，於民法物權編修正施行前設定之最高限額
        抵押權亦適用之，此為民法物權編施行法第17條所明定
        ，是關於最高限額抵押權所擔保之債權應否須由一定法
        律關係所生，在物權編修正施行前所設定者本不在要求
        之列，再觀之目前不動產抵押權登記實務，地政機關所
        提供之公定抵押權設定契約書內容，其明列登記項目為
        ：土地標示、建物標示、提供擔保權利種類、擔保權利
        總金額、債務清償日期、利息、遲延利息、違約金、權
        利存續期限、訂立契約人、立約日期及申請登記以外之
        約定事項等（參上開登記資料），其中並無受抵押權擔
        保「債權法律關係」之項目，且於法無明文應就債權法
        律關係為登記之情形下，被告為系爭抵押權之登記時，
        是否有就系爭抵押權受擔保債權法律關係併為登記之必
        要，即非無斟酌之餘地，縱抵押權受擔保債權法律關係
        應予特定，不宜未限定基礎法律關係而僅概括約定為擔
        保「一切債權」，然若抵押權設定契約當事人間於設定
        抵押權時，已有特定債權債務存在，或已預期將成立特
        定債權債務，而於當事人間有以所設定抵押權供各該債
        權擔保之合意者，就該範圍之受擔保債權法律關係即屬
        特定，今被告既主張合意以已生或將來可能之借款及連
        帶保證所生代償請求權債權等為擔保之範圍，本院自不
        得以公定之抵押權設定契約書未有「債權法律關係」之
        項目，而被告並未「其他約定事項」為此之記載即認系
        爭抵押權應屬概括最高限額抵押權者，今系爭抵押權之
        登記內容既已包括權利人、權利範圍、權利價值、存續
        期間、清償日期、義務人、債務人等項，該登記內容自
        已符合最高限額抵押權契約內容，自不能以其未就債權
        之「種類」為登記，即謂其為概括最高限額抵押權應屬
        無效，原告主張尚為無據。
      綜上，被告間就上開房地所為之抵押權設定行為，並無通
      謀虛偽意思表示之情形，且其亦非為概括最高限額抵押權
      而屬無效，原告依代位權而請求確認系爭抵押權之設定登
      記不存在，並依此而請求塗銷系爭登記云云並無理由。
  (二)、原告得否請求確認系爭抵押權所擔保之債權不存在？
    (1)、按「最高限額抵押權所擔保之原債權，除本節另有規定
        外，因下列事由之一而確定：一、約定之原債權確定期
        日屆至者。二、擔保債權之範圍變更或因其他事由，致
        原債權不繼續發生者。三、擔保債權所由發生之法律關
        係經終止或因其他事由而消滅者。四、債權人拒絕繼續
        發生債權，債務人請求確定者。五、最高限額抵押權人
        聲請裁定拍賣抵押物，或依第八百七十三條之一之規定
        為抵押物所有權移轉之請求時，或依第八百七十八條規
        定訂立契約者。六、抵押物因他債權人聲請強制執行經
        法院查封，而為最高限額抵押權人所知悉，或經執行法
        院通知最高限額抵押權人者。但抵押物之查封經撤銷時
        ，不在此限。七、債務人或抵押人經裁定宣告破產者。
        但其裁定經廢棄確定時，不在此限。」、「修正之民法
        第八百八十一條之一至第八百八十一條之十七之規定，
        除第八百八十一條之一第二項、第八百八十一條之四第
        二項、第八百八十一條之七之規定外，於民法物權編修
        正施行前設定之最高限額抵押權，亦適用之。」，修正
        民法第881-12條第1 項及民法物權編施行法第17條分別
        定有明文，另「最高限額抵押契約定有存續期間者，其
        訂約之目的顯在擔保存續期間內所發生之債權，亦即凡
        在存續期間內所發生之債權皆為抵押權效力所及，除債
        權人拋棄其權利外，自不許抵押人於抵押權存續期間屆
        滿前任意終止契約。縱令嗣後所擔保之債權並未發生，
        僅債權人不得就未發生之債權實行抵押權而已，非謂抵
        押人得於存續期間屆滿前任意終止契約而有請求塗銷抵
        押權設定登記之權利。故定有存續期間之最高限額抵押
        契約，未定有決算期者，在期間未屆滿前，須其擔保之
        債權所由生之契約已合法終止，或因其他事由而消滅，
        且無既存之債權，而將來亦確定不再發生債權，其原擔
        保之存續期間內所可發生之債權已確定不存在，依抵押
        權之從屬性，方許抵押人請求塗銷抵押權設定登記，此
        為本院八十三年台上字第一○五五號判例意旨所在」，
        最高法院92年度台上字第2340號亦著有裁判意旨可資參
        照。
    (2)、查被告丙○○於87年12月21日乃以上開房地為臺北二信
        設定最高限額550 萬元之抵押權（存續期間至117 年12
        月13日），於96年5 月24日再以上開房地為被告甲○○
        設定最高限額1,200 萬元之第二順位抵押權（存續期間
        至116 年5 月20日）乙節，此有土地暨建物登記第二類
        謄本在卷可稽，而原告於96年9 月14日乃執士林地院96
        年度票字第3952號裁定向本院聲請強制執行，並對上開
        房地為查封，後上開房地經鑑定價值僅為5,952,000 元
        而不足已存之抵押權擔保範圍，經原告聲明如查封物賣
        得價金不超過優先債權及強執費用時願負擔其費用而經
        准許拍賣，並通知各抵押權人參與分配，嗣經定於98年
        10月13日第一次拍賣惟未拍定，本院執行處乃公告令債
        權人於10月26日起3 個月內為承受與否之表示，惟期間
        內並無人聲明應買，本院執行處乃於99年1 月29日以視
        為撤回執行而發函塗銷本件查封登記，並發予原告債權
        憑證而結案等情，亦經本院調閱本院96年度執字第9407
        5 號強制執行卷宗查明無訛，是上開房地於前固因非抵
        押權人之原告聲請強制執行而經本院查封，且經執行法
        院通知2 最高限額抵押權人而依法原應致各該擔保之債
        權為確定，惟系爭抵押物之查封於執行後業經撤銷，依
        上規定，原應生之確定效果即已因該查封之撤銷而歸於
        消滅，各該最高限額抵押權擔保債權不確定之特性即因
        而回復，以被告甲○○所有之抵押權而言，其權利即已
        回復至原約定之存續期間即116 年止，亦即凡在該存續
        期間內所發生之債權，仍皆得為該抵押權之效力所及，
        且在此期間未屆滿前，除其擔保之債權所由生之契約已
        合法終止，或因其他事由而消滅，且無既存之債權，而
        將來亦確定不再發生債權外，亦不許抵押人請求塗銷抵
        押權設定登記，如此，系爭最高限額抵押權所擔保之債
        權，在該存續期間內，依其本質即屬不確定而呈浮動之
        狀態，故其在未有確定事由發生以前，該債權額即因具
        流動性且隨時得為發生、消滅而無從確定，亦無加以確
        定之必要，原告於系爭最高限額抵押權未屆期或另因法
        定事由確定前即請求確認其所擔保之債權為不存在，此
        即與該抵押權之性質有違且無必要，其主張在私法上之
        地位有因此登記受侵害之危險狀態，並無從以本確認之
        訴加以除去，此之聲明自無即受確認判決之法律上利益
        ，所為請求應予駁回。
  (三)、原告依撤銷訴權請求撤銷被告設定上開抵押權之債權及物
      權契約，是否已逾一年之除斥期間？
      按「前條撤銷權，自債權人知有撤銷原因時起，1 年間不
      行使，或自行為時起，經過10年而消滅。」，民法第245
      條定有明文。本件原告固主張其係於於97年9 月18日經本
      院執行處告知上開房地因有系爭抵押權之設定而不足清償
      ，故其期間應自斯時起算而未罹於期間云云，惟查，原告
      於96年12月3 日即以「被告共同基於使公務員登載不實之
      犯意聯絡，明知其二人間並無借款之事實，卻由被告丙○
      ○於民國96年5 月24日將其所有坐落於高雄縣仁武鄉○○
      段第232 地號土地及其上313 建號之鋼筋混凝土造四層樓
      房一棟，提供給被告甲○○設定『最高限額新台幣1,200
      萬元』之抵押權，使高雄縣仁武地政事務所不知情之承辦
      人員，將上開不實之抵押權，登載於其職務所掌管之土地
      、建物登記簿上... 亦足以使告訴人求償無門而生損害」
      等情，並為同前上開房地價值不足為第二順位抵押權擔保
      之設定等由，且附以土地暨建物登記第二類謄本而向台灣
      高雄地方法院檢察署提出偽造文書之告訴乙節，此經本院
      調閱該署96年度他字第9563號偵查卷宗查明無訛，而原告
      提起本訴時所附之土地暨建物登記第二類謄本係於96年9
      月12日所列印，亦有該謄本在卷可憑，是原告所執之土地
      暨建物登記第二類謄本既係於96年9 月12日列印，此當為
      其向地政機關申請後由該機關所發予，則其於當時即應已
      知系爭抵押權為設定之情，而原告於此後之同年12月3 日
      復執此並以被告明知其間並無借款之事實，卻共同為不實
      之系爭抵押權設定而使之債權無法受償為由向檢察機關提
      出告訴，其於告訴之當時，自已認定被告所為係通謀而欲
      詐害債權之舉，如此，其於斯時自應已知有可得撤銷之原
      因，本件撤銷訴權除斥期間之起算點，至遲自應為原告提
      出上開刑事告訴之時，惟原告以之為備位聲明併提起本訴
      時係98年2 月24日（參起訴狀收狀戳），此早已逾一年之
      期間而不得為之，故原告以被告有詐害債權之行為而備位
      請求撤銷並為塗銷登記，自已因不得提起而為無據，本院
      自無庸再行審酌其實體之理由。
五、綜上所述，被告間就上開房地所為之系爭抵押權設定行為，
    並無通謀虛偽意思表示之情形，且其亦非屬概括最高限額抵
    押權而非無效，原告依代位權而請求確認系爭抵押權之設定
    登記不存在，並依此而請求塗銷系爭登記云云並無理由，而
    原告對系爭抵押物之查封於執行後業經撤銷，原應生之確定
    效果即已因該查封之撤銷而歸於消滅，被告甲○○對系爭抵
    押權之權利即已回復至原約定之存續期間即116 年止，該抵
    押權所擔保之債權，於該存續期間內，在未有確定事由發生
    以前，即因具流動性且隨時得為發生、消滅而無從確定，亦
    無加以確定之必要，且其主張有因此受侵害之危險狀態，亦
    無從以本確認之訴加以除去，此部分之聲明自無即受確認判
    決之法律上利益而應予駁回，又原告為備位聲明之撤銷訴權
    提起時間已逾1 年之除斥期間，此依法已不得提起，其請求
    即屬無據，從而原告請求確認被告間就上開不動產所設定之
    最高限額抵押權及其所擔保之債權均不存在，併請求塗銷該
    登記，或請求撤銷被告間就系爭抵押權設定之債權及物權契
    約，併塗銷該抵押權登記云云均為無據，自應予以駁回。
六、據上論結，本件原告之訴為無理由，合依民事訴訟法第385
    條第1 項、第78條，判決如主文。
中    華    民    國    99    年    3     月    17    日
                     民事第四庭    法  官  黃宏欽
正本係照原本作成。
如不服本判決，應於送達後20日內，向本院提出上訴狀並表明上
訴理由，如於本判決送達前提起上訴者，應於判決送達後10日內
補提上訴理由書（須附繕本）。
中    華    民    國    99    年    3     月    17    日
                                   書記官  張家瑜

司法院資訊處製作；財團法人民間司法改革基金會備份。
